臺灣臺中地方法院刑事判決　　　　　　　　　　　　九十二年度訴字第二八一三號
　　公　訴　人　台灣台中地方法院檢察署檢察官
　　被　　　告　丁○○
　　指定辯護人　本院公設辯護人　壬○○
　　被　　　告　戊○○
右列被告因毒品危害防制條例等案件，經檢察官提起公訴（九十二年度偵字第一九五
二０、二一四七五號），本院判決如左：
    主  文
丁○○共同竊盜，處有期徒刑拾月；又行使變造公文書，足以生損害於公眾及他人，
處有期徒刑壹年貳月，丁○○冒用陳火生名義所撰信函內偽造「陳火生」之署名壹枚
沒收；又意圖販賣而持有第一級毒品，處有期徒刑拾年貳月，扣案之第一級毒品海洛
因壹塊（淨重二五‧九三公克，包裝重０‧七六公克）沒收銷燬之；應執行有期徒刑
拾壹年陸月，丁○○冒用陳火生名義所撰信函內偽造之「陳火生」署名沒收，扣案之
第一級毒品海洛因壹塊（淨重二五‧九三公克，包裝重０‧七六公克）沒收銷燬之。
戊○○共同意圖為自己不法之所有，以詐術使人將本人之物交付，未遂，處拘役伍拾
日，如易科罰金，以參佰元折算壹日。
    事  實
一、丁○○曾因恐嚇取財案件，經台灣高等法院判處有期徒刑一年，於民國八十六年
    七月十二日執行完畢；又因毒品危害防制條例案件，經本院判處有期徒刑七月，
    再因偽造文書及偽造貨幣案件，經台灣高等法院台中分院及最高法院分別判處有
    期徒刑四月及三年三月，三案定其應執行刑為有期徒刑三年十月確定（僅執行有
    期徒刑七月，餘刑現執行中，不構成累犯）。仍不知悔改，復與辛○○基於意圖
    為自己不法所有之犯意聯絡，共謀竊車販售圖利，而於民國九十二年八月十五日
    傍晚，駕駛其所有賓士車載送辛○○前往新竹縣關西鎮○○路○段十二號ＯＫ便
    利商店附近俟機竊車。迨同日十九時五分許，適丙○○（任職法務部調查局航業
    海員調查處台中站主任）駕駛ＪＲ－三三一三號自小客車內載其弱智子張兆寧，
    將自小客車停在該便利商店旁未熄火即下車購物，丁○○見有機可乘，乃示意辛○○下手竊取該自小客車，辛○○竊走該自小客車後，駛離五、六公尺發現張兆
    寧尚坐在該自小客車後座，乃喝令張兆寧下車，再與丁○○聯絡，約在桃園縣龍
    潭鄉○○路八０四醫院之停車場會合。二人會合後，丁○○即以電話聯絡不詳姓
    名年籍之中古車仲介商曾姓成年男子前來看車，並查看整理該自小客車內之物品
    ，發現該自小客車後車廂放置一袋公文資料，內有法務部調查局航業海員調查處
    台中站九十二年偵辦案件統計表、九十二年七月份擴大處務會議台中站工作報告
    、航業海員調查處九十二年度肅貪工作局管考目標、擬訂處管考目標及各站組處
    管考目標表、擬辦箋、法務部調查局外勤單位電話一覽表、航業海員調查處台中
    站人員通訊錄等資料，認該公文資料具有利用價值，乃先予取出置放其駕駛之賓
    士車內。該曾姓男子前來看車後，又聯絡姓名年籍不詳之何姓成年男子買車，並
    與之相約在中山高速公路中壢休息站見面，丁○○、辛○○及該曾姓男子旋開車
    至中山高速公路中壢休息站與何姓男子暨另一不詳姓名成年男子洽談，雙方同意
    以新台幣（下同）三萬元之價格，將該竊得之自小客車售予何姓男子，得款由丁○○、辛○○二人均分（辛○○部分另由台灣新竹地方法院檢察署檢察官偵辦）
    。丁○○取得前開公文資料後，見法務部調查局航業海員調查處台中站九十二年
    偵辦案件統計表上列有「萬和國中前校長癸○○涉嫌不法案」，認可藉機向癸○○詐騙金錢花用，另單獨意圖為自己不法之所有，於九十二年八月二十日打電話
    至台中市立惠文高中校長室，自稱姓洪，欲找校長癸○○，因癸○○外出，丁○○遂留下其使用之0000000000號行動電話，要癸○○與其聯絡，同日
    晚上癸○○回電與其聯絡，丁○○即向癸○○詐稱有癸○○貪瀆案件，是在萬和
    國中校長任內發生，其係調查局上面管台中調查站的，有台中調查站給的資料，
    對此案能作一切決定，此案一定會查辦起訴，並問癸○○是否要解套，癸○○表
    示自己清清白白，沒有貪瀆情事，丁○○隨即掛掉電話。數日後，丁○○再冒用
    陳火生名義，偽簽「陳火生」署名撰寫一封內容為「那天我想好好的跟您談，幫
    您尋求解套的辦法，而您卻沒有任何的誠意，還通知政風單位，您的案子歷經一
    年半的蒐證收集，海巡署台中站呈報上來的資料都在我們手上，您準備受司法的
    審判，而您的教育仕途僅到此劃上句號，屁股洗乾淨準備吃牢飯吧！我會提前把
    您的資料報由司法檢警起訴，而您的一言一行我會盯緊些，想逃往國外是不可能
    的，而您的罪名公務人員貪瀆最少五年，我大約估計檢察官求刑至少十年以上，
    您後悔了吧，給您一次機會也可以，來求我拜託我，或許有一線生機，雖然我權
    力沒有那麼大，官位也沒有那麼高，但是上司是派我居中引線，主導權也是由我
    回報他來批准，以上附的資料及人員名冊您可以去查證，這些都是百分之百的屬
    實文件，決（絕）非捏造，您自己應該明白，給你看這些是表示我的誠意，及內
    容事實的可性（信）度，你的資料呈報上來的都對你不利，也足夠能起訴您，定
    您的罪，您如果想在教育界做校長，拿出您的誠意，或許還有一線生機。中午我
    會打電話去校長室，您自己告訴我該怎麼做，需不需解套，相不相信我全由您自
    主」之信函，並在前開九十二年七月份擴大處務會議台中站工作報告之公文書上
    加註「癸○○案已經完成蒐證，待報局提前完成３０＼８日前完成」、「甘豐瑋
    毒品案目前全力監控，可能提早結案，完成蒐證，月底前會有十公斤以上的貨，
    由港進入」等文字，而予以變造，連同前開法務部調查局航業海員調查處台中站
    九十二年偵辦案件統計表等資料影印後附在該信函，委由某不知情之不詳姓名成
    年計程車司機送至惠文中學轉交予癸○○，以此方式向癸○○詐騙金錢，足以生
    損害於法務部調查局航業海員調查處台中站及陳火生、癸○○。癸○○於九十二
    年八月二十日晚上與丁○○聯絡後，即查覺對方係藉機詐財，而向法務部調查局
    台中市調查站報案，但為進一步瞭解對方意圖，仍於同年九月二十六日打電話予
    丁○○，相約於同年九月三十日晚上七時三十分許，在台中市○○路與市○○○
    路口之生活饞餐廳見面。癸○○打電話聯絡丁○○時，適戊○○在丁○○租處，
    丁○○遂邀約戊○○充當其助理，同至生活饞餐廳向癸○○行騙，且許予事成吃
    紅，戊○○應允，即與丁○○基於意圖為自己不法所有之犯意聯絡，於同年九月
    三十日晚上八時三十分許，共同前往生活饞餐廳，由丁○○留在該餐廳外面等候
    ，戊○○獨自進入確認癸○○身分，並向癸○○佯稱其為陳思琦，係洪先生之專
    門助理，洪先生現在路上塞車，一路上都在幫癸○○處理事情，若幫不上忙，不
    會與癸○○約時間等語，未幾即藉口聯絡洪先生先行離去。迄同日晚上十時三十
    分許，丁○○與戊○○始又前往生活饞餐廳與癸○○見面，丁○○一再表示有辦
    法擺平官司，但要關說很多人，需五十萬元疏通，癸○○表示有困難，能否付三
    十萬元，雙方討價還價後，丁○○同意癸○○先付四十萬元，事成再付紅包五萬
    元，二人約定同年十月一日晚上再以電話聯絡，事後癸○○打電話向丁○○表示
    沒有辦法付那麼多錢，希望降低金額，丁○○最後同意由癸○○先付十萬元，待
    籌到錢再付三十萬元，並約定同年十月三日下午三時，在惠文高中校門口警衛室
    旁交付十萬元，惟尚未交錢，丁○○即為法務部調查局台中市調查站查獲，致未
    得逞。又丁○○因染有施用第一級毒品海洛因之惡習（施用毒品部分由本院另案
    審理），於九十二年九月底某日，以十八萬元之價格，向宋有馨購買重約一台兩
    之海洛因一塊，丁○○先支付宋有馨二萬元，嗣因沒錢支付餘款，竟意圖提高價
    錢販賣該塊海洛因牟利，而於同年九月三十日下午三時三十五分許，以0000
    000000號行動電話與（０三）00000000號電話之不詳姓名男子聯
    絡時，向該不詳姓名男子表示「它這個出來，一可以洗到三，連本一共是四，我
    現在試過了，我也不要摻就對了，價格看你是要下來講，還是怎麼樣，我是說一
    個連本的話，可以洗到四」、「我給你的價格就是現在外面市價的ＤＯＵＢＬＥ
    ，你還有二的空間，和從大陸進來的是一樣，就是第一手的意思」、「價格就是
    比如說現在一兩一六對不對，我就三二，你就是二倍的空間嘛，你兩倍空間洗給
    人家，它還可以給他們洗到一比一，這樣你聽得懂嗎，你可以馬上試」、「我跟
    你講，你那個，你等一下我跟你說，原則上就給你，一錢可以洗作四錢，四錢洗
    完還有一比一的空間，外面一錢兩萬元，我會算你四萬元這樣子，我都沒給你動
    ，讓你自己去攪，你如果要現場攪也沒關係，不可以你還我，沒關係」等語；又
    於同年十月二日凌晨零時三十分許、一時十八分許、一時四十六分許，郭約翰三
    次以0000000000號電話與丁○○聯絡洽談幫忙介紹買主時，向郭約翰
    表示「我應該有跟你講過，不知道他合不合適，看他要不要摻，不摻的話，是現
    在外面市價的ＤＯＵＢＬＥ」、「你說他如果大筆交易是沒問題，可是那種近萬
    元的交易，我沒有利潤可以讓你抽，不然你最少也要拿一個單位的」、「處理五
    萬，那就五千給你」、「我跟你講，他如果要能夠洗得到一比一的，一兩十三萬
    就好了，很便宜啦」、「半件七萬元」；又於同日凌晨二時十九分許，不詳姓名
    男子以0000000000號行動電話與丁○○聯絡時，向該不詳姓名男子表
    示「我跟你講，他這個洗，掛本兩四兩，一兩洗四兩，我給人家，我現在給你就
    對了，我賺一比一，我要拿就是一比一，這樣才有３％的空間，你自己去處理就
    對了，這樣的空間很大，不過，比如現在一兩十八萬，一錢一萬八，我一錢給你
    三萬六，因為可以洗到四兩（錢），所以絕對有那個空間」、「對啦，一錢給你
    ，我賺的也在裡面啦，變成一人三兩（錢），如果處理過了，只有一比一的空間
    ，如果我用這樣至少有一比二的空間」、「我跟你講，你跟我拿幾錢都有空間，
    算當場試，一錢我算一萬八，你們最少賺六、七萬」；又於同日中午打電話告知
    甲○○有東西（指海洛因）進來，要甲○○過去，甲○○於同日下午一時許抵達
    丁○○租處，丁○○即拿出其持有之海洛因一塊，取下一小撮樣品供甲○○試用
    ，向甲○○稱每錢三萬六千元，要甲○○幫忙找買主。迨於同年十月三日下午二
    時四十五分許，為法務部調查局台中市調查站在台中市○○區○○街一五三號七
    樓丁○○租處搜索查獲，扣得丁○○意圖販賣而持有之第一級毒品海洛因一塊（
    淨重二五‧九三公克，包裝重０‧七六公克）及丙○○失竊之前開公文資料（已
    發還丙○○），另查獲甲○○持有第一級毒品海洛因一小包（淨重０‧０九公克
    ，包裝重０‧二四公克）。
二、案經法務部調查局台中市調查站移送台灣台中地方法院檢察署檢察官偵查起訴。
    理  由
一、訊據被告丁○○坦承前揭利用法務部調查局航業海員調查處台中站主任丙○○失
    竊之法務部調查局航業海員調查處台中站九十二年偵辦案件統計表、九十二年七
    月份擴大處務會議台中站工作報告、航業海員調查處九十二年度肅貪工作局管考
    目標、擬訂處管考目標及各站組處管考目標表、擬辦箋、法務部調查局外勤單位
    電話一覽表、航業海員調查處台中站人員通訊錄等資料，向時任台中市立惠文高
    中校長之癸○○詐騙金錢，並在九十二年七月份擴大處務會議台中站工作報告之
    公文書上加註「癸○○案已經完成蒐證，待報局提前完成３０＼８日前完成」、
    「甘豐瑋毒品案目前全力監控，可能提早結案，完成蒐證，月底前會有十公斤以
    上的貨，由港進入」等文字，而予以變造，連同前開法務部調查局航業海員調查
    處台中站九十二年偵辦案件統計表等資料影印後，附在其冒用陳火生名義，偽簽
    「陳火生」署名撰寫之信函，委由不知情之不詳姓名成年計程車司機送至惠文高
    中轉交予癸○○，且邀約被告戊○○充當其助理，同至生活饞餐廳向癸○○行騙
    ，許予事成吃紅等情，核與被害人丙○○、癸○○於調查人員訊問及偵查中指述
    之情節相符，並有法務部調查局航業海員調查處台中站九十二年偵辦案件統計表
    、九十二年七月份擴大處務會議台中站工作報告、航業海員調查處九十二年度肅
    貪工作局管考目標、擬訂處管考目標及各站組處管考目標表、擬辦箋、法務部調
    查局外勤單位電話一覽表、航業海員調查處台中站人員通訊錄等資料影本及被告
    丁○○冒用陳火生名義，偽簽「陳火生」署名所撰信函影本、被告丁○○向被害
    人癸○○行騙之錄音帶暨譯文附卷可稽，被告丁○○此部分詐欺取財、行使偽造
    私文書、變造公文書之犯行，事證已明。
二、被告丁○○雖否認竊盜及意圖販賣而持有第一級毒品犯行，被告戊○○亦否認詐
    欺取財未遂犯行；被告丁○○辯稱該ＪＲ－三三一三號自小客車係辛○○單獨竊
    得，辛○○下手行竊時伊雖在場，但不知情，伊僅介紹曾姓男子前來購買該自小
    客車，係辛○○要求伊介紹，當時曾姓男子帶一名何姓男子前來，並以三萬元之
    價格將該自小客車賣給何姓男子，因辛○○欠伊二萬多元，所以先還伊一萬五千
    元，該自小客車內之法務部調查局航業海員調查處九十二年偵辦案件統計表等資
    料係辛○○拿給伊，扣案之第一級毒品海洛因，係伊與甲○○共同向宋永馨買來
    要自己施用，不是要販賣，伊打電話給阿志及郭約翰，並未提及毒品之事，伊如
    要販賣應會分裝，但查獲時並未分裝，伊被查獲時曾遭五、六人徒手毆打胸部，
    沒有受傷，且九十二年十月八日接受調查人員訊問時，調查人員庚○○向伊說這
    樣講不能交代，要伊承認云云。被告戊○○辯稱係丁○○要伊冒充洪先生專門助
    理，並先至生活饞餐廳確認癸○○身分，伊不知丁○○要詐騙癸○○，伊是第二
    次進入生活饞餐廳聽丁○○、癸○○對話內容才知道，但這次伊未講話云云。惟
    查：
（一）被告丁○○於九十二年十月八日，在法務部調查局台中市調查站接受訊問時，
      訊問筆錄均係依照被告丁○○之供述記載，且全程錄音、錄影，訊問完畢即當
      場給閱由被告丁○○簽名按捺指印，並無以強暴、脅迫、利誘或其他不正方法
      取得該訊問筆錄等情，業據證人即該訊問筆錄之訊問人庚○○、筆錄人己○○
      證述綦詳，被告丁○○供承該訊問筆錄係其親自簽名按捺指印，且於偵查及本
      院準備程序中迄未表示曾遭受不正方法之訊問，其於本院審判程序時先指稱於
      法務部調查局台中市調查站係遭脅迫始承認因賺取施用之海洛因而販賣，調查
      人員以電擊棒刑求云云，嗣又改稱查獲時曾遭五、六人徒手毆打胸部，另於九
      十二年十月八日接受調查人員訊問時，調查人員庚○○向伊說這樣講不能交代
      ，要伊承認云云，先後不一，復未提出任何事證佐憑，自難採信。
（二）該ＪＲ－三三一三號自小客車係被害人丙○○於九十二年八月十五日十九時五
      分許，在新竹縣關西鎮○○路○段十二號ＯＫ便利商店旁所失竊，當時被害人
      丙○○係下車購物，車未熄火，車內置有法務部調查局航業海員調查處台中站
      九十二年偵辦案件統計表、九十二年七月份擴大處務會議台中站工作報告、航
      業海員調查處九十二年度肅貪工作局管考目標、擬訂處管考目標及各站組處管
      考目標表、擬辦箋、法務部調查局外勤單位電話一覽表、航業海員調查處台中
      站人員通訊錄等資料，被害人丙○○之子張兆寧仍坐車內等情，業據被害人丙○○於調查人員訊問及偵查中指述綦詳，復有前開公文資料影本在卷足憑。證
      人即共犯辛○○於調查人員訊問時亦供稱九十二年八月十五日，被告丁○○向
      伊表示朋友有車輛需求，要伊與其共同下手行竊，事後再分紅給伊，伊因吸毒
      需錢予以答應，由被告駕駛賓士車與伊在新竹縣關西鎮○○路○段ＯＫ便利商
      店附近守候俟機竊車，未久伊等見一輛黑色賓士車，駕駛人下車購物未熄火，
      被告丁○○即向伊表示對此車下手，伊即前去將該車開走，開約五、六公尺才
      發現車後另有一男子，伊即喝令該男子下車，再以行動電話與被告丁○○聯絡
      ，被告丁○○指示伊開往桃園縣龍潭鄉○○路八０四醫院停車場會合，並以行
      動電話約其朋友至停車場見面，且先自竊得黑色賓士車內搬走數箱物品，被告
      丁○○俟其朋友駕車到達後，與之聊約二十餘分鐘，又指示伊將竊得賓士車開
      往中山高速公路中壢休息站，並由被告丁○○與其朋友分別駕車與伊前往。到
      達中壢休息站時另有另二名男子在場等候，伊即至被告丁○○之賓士車休息，
      由被告丁○○與該三名男子討論，討論後伊與被告丁○○先行離去，在車內被
      告丁○○向伊表示已將竊得賓士車以三萬元出售，且將一萬五千元交給伊等語
      。證人辛○○與被告丁○○既無怨隙，所供與被告丁○○共謀竊取該ＪＲ－三
      三一三號自小客車等情，復無解其罪責，自無攀誣被告丁○○之必要。況依常
      情，被告丁○○如未與辛○○共謀竊取該ＪＲ－三三一三號自小客車出售牟利
      ，焉會載送辛○○前往竊車地點附近，並於辛○○竊得該ＪＲ－三三一三號自
      小客車後，即時與辛○○會合，通知曾姓等男子前來購車，事後復分得售車款
      一萬五千元，顯見被告丁○○確與辛○○共謀竊取該ＪＲ－三三一三號自小客
      車出售牟利，而推由辛○○下手行竊，自己則負責銷贓，被告丁○○此部分所
      辯無非飾卸之詞，不足採信，其竊盜犯行已堪認定。
（三）被告丁○○於調查人員訊問時已供稱扣案之海洛因係伊向宋有馨所購，供自己
      施用及朋友「阿達」、「阿志」、「搖搖」、甲○○試用，九十二年九月三十
      日十五時三十五分許，「阿志」打電話來，伊要「阿志」過來試用海洛因，如
      果試用滿意，共同出資向宋有馨購買，伊只轉述，仲介他人向宋永馨購買毒品
      ，若有價差，即可利用價差免費試用毒品，九十二年十月二日零時三十分許、
      一時十八分許及一時四十六分許，伊與郭約翰聯絡，要郭約翰幫伊介紹毒品買
      主，伊有向郭約翰表示手邊毒品可以讓買主以一比四方式稀釋，稀釋後可賣到
      三十六萬元等語。另被告丁○○於同年九月三十日下午三時三十五分許，以0
      000000000號行動電話與（０三）00000000號電話之不詳姓
      名男子聯絡時，曾向該不詳姓名男子表示「它這個出來，一可以洗到三，連本
      一共是四，我現在試過了，我也不要摻就對了，價格看你是要下來講，還是怎
      麼樣，我是說一個連本的話，可以洗到四」、「我給你的價格就是現在外面市
      價的ＤＯＵＢＬＥ，你還有二的空間，和從大陸進來的是一樣，就是第一手的
      意思」、「價格就是比如說現在一兩一六對不對，我就三二，你就是二倍的空
      間嘛，你兩倍空間洗給人家，它還可以給他們洗到一比一，這樣你聽得懂嗎，
      你可以馬上試」、「我跟你講，你那個，你等一下我跟你說，原則上就給你，
      一錢可以洗作四錢，四錢洗完還有一比一的空間，外面一錢兩萬元，我會算你
      四萬元這樣子，我都沒給你動，讓你自己去攪，你如果要現場攪也沒關係，不
      可以你還我，沒關係」等語；又於同年十月二日凌晨零時三十分許、一時十八
      分許、一時四十六分許，郭約翰三次以0000000000號電話與丁○○
      聯絡洽談幫忙介紹買主時，向郭約翰表示「我應該有跟你講過，不知道他合不
      合適，看他要不要摻，不摻的話，是現在外面市價的ＤＯＵＢＬＥ」、「你說
      他如果大筆交易是沒問題，可是那種近萬元的交易，我沒有利潤可以讓你抽，
  不然你最少也要拿一個單位的」、「處理五萬，那就五千給你」、「我跟你講
      ，他如果要能夠洗得到一比一的，一兩十三萬就好了，很便宜啦」、「半件七
      萬元」；又於同日凌晨二時十九分許，不詳姓名男子以0000000000
      號行動電話與丁○○聯絡時，向該不詳姓名男子表示「我跟你講，他這個洗，
      掛本兩四兩，一兩洗四兩，我給人家，我現在給你就對了，我賺一比一，我要
      拿就是一比一，這樣才有３％的空間，你自己去處理就對了，這樣的空間很大
      ，不過，比如現在一兩十八萬，一錢一萬八，我一錢給你三萬六，因為可以洗
      到四兩（錢），所以絕對有那個空間」、「對啦，一錢給你，我賺的也在裡面
      啦，變成一人三兩（錢），如果處理過了，只有一比一的空間，如果我用這樣
      至少有一比二的空間」、「我跟你講，你跟我拿幾錢都有空間，算當場試，一
      錢我算一萬八，你們最少賺六、七萬」等語，有法務部調查局台中市調查站通
      訊監察申請書、監聽錄音帶及譯文附卷可按。參以被告丁○○於偵查中復供稱
      伊先拿二萬元向宋有馨購買第一級毒品海洛因一塊，約三十公克，總價為十八
      萬元，其餘價款宋永馨要伊於一星期內給付等情，益徵被告丁○○確係因供自
      己施用而向宋永馨購買總價十八萬元之海洛因一塊，並已先付二萬元，嗣後因
      沒錢支付餘款，始萌生提高價錢販賣該塊海洛因牟利之意圖，顯已由供自己施
      用而持有該第一級毒品之犯意，變更為意圖販賣而持有該第一級毒品之犯意。
      被告丁○○此部分所辯自非可採。此外復有第一級毒品海洛因一塊（淨重二五
      ‧九三公克，包裝重０‧七六公克，見卷附法務部調查局鑑定通知書）扣案足
      稽，事證明確，被告丁○○意圖販賣而持有第一級毒品之犯行亦堪認定。
（四）被告戊○○自承係應被告丁○○之邀，冒充洪先生之專門助理，先至生活饞餐
      廳確認被害人癸○○身分等情，核與被告丁○○及被害人癸○○所述相符。被
      告丁○○於調查人員訊問時復供陳被告戊○○充當伊助理，陪伊至生活饞餐廳
      ，與伊共同詐騙癸○○，伊表示事成之後會給十萬元酬勞等語；又於偵查中供
      稱伊與被告戊○○進入生活饞餐廳前，向被告戊○○說「妳待會當我的助理，
      我跟一個朋友談一下事情，如果順利的話，我會給妳吃個紅」，並叫被告戊○○等一下反應要快一點等語；再於本院準備程序時稱伊與被告戊○○至生活饞
      餐廳見癸○○，被告戊○○知伊向癸○○騙錢，伊有教被告戊○○如何與癸○○對答，伊答應事成後給予被告戊○○十萬元吃紅等語。另依被害人癸○○所
      提出其與被告戊○○間對話之錄音帶及譯文顯示，被告戊○○於生活饞餐廳曾
      向被害人癸○○佯稱其為陳思琦，係洪先生之專門助理，洪先生現在路上塞車
      ，一路上都在幫癸○○處理事情，若幫不上忙，不會與癸○○約時間等語，足
      見被告戊○○確知被告丁○○前往生活饞餐廳與被害人癸○○見面，係為向被
      害人癸○○行騙，竟仍應被告丁○○之邀，向被害人癸○○佯稱其為陳思琦，
      係洪先生之專門助理，洪先生現在路上塞車，一路上都在幫被害人癸○○處理
      事情，若幫不上忙，不會與被害人癸○○約時間等語，顯與被告丁○○有詐欺
      取財之犯意聯絡及行為分擔，所辯伊不知丁○○要詐騙癸○○云云，無非飾卸
      之詞，不足採信，其詐欺取財未遂犯行亦堪認定。
三、核被告丁○○所為，係犯毒品危害防制條例第五條第一項之意圖販賣而持有第一
    級毒品罪及刑法第三百二十條第一項之竊盜罪、第二百十六條、第二百十條之行
    使偽造私文書罪、第二百十六條、第二百十一條之行使變造公文書罪、第三百三
    十九第三項、第一項之詐欺取財未遂罪；被告戊○○所為，係犯刑法第三百三十
    九條第三項、第一項之詐欺取財未遂。被告丁○○竊盜及詐欺取財未遂部分，分
    別與辛○○及被告戊○○有犯意聯絡、行為分擔，均為共同正犯。又被告丁○○
    偽造「陳火生」之署名係偽造私文書之階段行為，而偽造私文書及變造公文書之
    低度行為，復為行使之高度行為所吸收，皆不另論罪。至其行使偽造私文書、行
    使變造公文書部分，係利用不知情之不詳姓名成年計程車司機為之，為間接正犯
    。另被告丁○○係以一行使行為，同時觸犯行使偽造私文書及行使變造公文書二
    罪，為想像競合犯，應從一重之行使變造公文書罪處斷，再與詐欺取財未遂罪有
    方法結果之牽連關係，仍應從一重之行使變造公文書罪處斷。檢察官雖未就被告
    丁○○行使偽造私文書及行使變造公文書部分提起公訴，惟該二部分與其詐欺取
    財未遂部分有牽連犯之裁判上一罪關係，已為起訴效力所及，本院自應併予審究
    。又被告丁○○所犯意圖販賣而持有第一級毒品、竊盜及行使變造公文書三罪間
    ，犯意各別，罪質互異，應予分論併科。被告戊○○已著手於詐欺取財行為之實
    行而不遂，為未遂犯，應依刑法第二十六條前段規定減輕其刑。爰分別審酌被告
    丁○○已有恐嚇取財、毒品危害防制條例、偽造文書、偽造貨幣等前科，仍不知
    悔改，復與辛○○共同竊車出售牟利，且利用法務部調查局航業海員調查處台中
    站九十二年偵辦案件統計表等資料，向被害人癸○○行騙，行徑惡劣，另意圖販
    賣而持有第一級毒品海洛因，數量不少，情節非輕，被告戊○○僅係應被告丁○○之邀，冒充洪先生之專門助理，至生活饞餐廳確認被害人癸○○身分，共同向
    被害人癸○○行騙，情節較輕，且未獲有任何利益，及其等犯罪動機、手段、所
    生危害、犯罪後態度等一切情狀，各處以如主文所示之刑，被告丁○○部分並定
    其應執行刑，被告戊○○部分則諭知易科罰金之折算標準。扣案之第一級毒品海
    洛因一塊（淨重二五‧九三公克，包裝重０‧七六公克），應依毒品危害防制條
    例第十八條第一項前段規定諭知沒收銷燬之，另被告丁○○冒用陳火生名義所撰
    信函內偽造之「陳火生」署名，應依刑法第二百十九條規定宣告沒收。
據上論斷，應依刑事訴訟法第二百九十九條第一項前段，毒品危害防制條例第五條第
一項、第十八條第一項前段、刑法第十一條、第二十八條、第二百十六條、第二百十
條、第二百十一條、第三百三十九第三項、第一項、第五十五條、第二十六條前段、
第四十一條第一項前段、第二百十九條、第五十一條第五款，罰金罰鍰提高標準條例
第一條前段、第二條，判決如主文。
本案經檢察官乙○到庭執行職務。
中      華      民      國      九十三      年      七    月    十三    日
                                台灣台中地方法院刑事第八庭
                                  審判長法  官  朱  光  國
                                        法  官  洪  俊  誠
                                        法  官  鍾  堯  航
右正本證明與原本無異。
如不服本判決，應於送達後十日內向本院提出上訴狀（須附繕本），上訴於台灣高等
法院台中分院。
                                        書記官
中      華      民      國      九十三      年      七    月    十三    日
附錄本案論罪科刑法條全文
毒品危害防制條例第五條第一項：
意圖販賣而持有第一級毒品者，處無期徒刑或十年以上有期徒刑，得併科新台幣七百
萬元以下罰金。
刑法第二百十條：
偽造、變造私文書，足以生損害於公眾或他人者，處五年以下有期徒刑。
刑法第二百十一條：
偽造、變造公文書，足以生損害於公眾或他人者，處一年以上七年以下有期徒刑。
刑法第二百十六條：
行使第二百十條至第二百十五條之文書者，依偽造、變造文書或登載不實事項或使登
載不實事項之規定處斷。
刑法第三百二十條第一項：
意圖為自己或第三人不法之所有，而竊取他人之動產者，為竊盜罪，處五年以下有期
徒刑、拘役或五百元以下罰金。
刑法第三百三十九條：
意圖為自己或第三人不法之所有，以詐術使人將本人或第三人之物交付者，處五年以
下有期徒刑、拘役或科或併科一千元以下罰金。
以前項方法得財產上不法之利益或使第三人得之者，亦同。
前二項之未遂犯，罰之。
